【裁判字號】    98,上易,48
【裁判日期】    980216
【裁判案由】    竊盜
【裁判全文】
臺灣高等法院臺南分院刑事判決          98年度上易字第48號
上  訴  人
即  被  告  甲○○
上列上訴人因竊盜案件，不服臺灣雲林地方法院97年度易字第72
7號，中華民國97年12月11日第一審判決（起訴案號：臺灣雲林
地方法院檢察署97年度偵字第3782號、第4067號、第4127號），
提起上訴，本院判決如下：
    主  文
上訴駁回。
    理  由
一、按刑事訴訟法第三百六十一條、第三百六十七條規定，不服
    地方法院之第一審判決而提起上訴者，應提出上訴書狀，並
    敘述具體理由，為上訴必備之程式；其所提出之書狀未敘述
    上訴理由，或僅曾以言詞陳述上訴理由者，均應於上訴期間
    屆滿後二十日內補提理由書於第一審法院。第一審法院經形
    式審查，認逾期未補提上訴理由者，應定期間先命補正；逾
    期未補正者，為上訴不合法律上之程式，應以裁定駁回。倘
    已提出上訴理由，但所提非屬具體理由者，則由第二審法院
    以上訴不合法律上之程式，判決駁回。而所謂具體理由，必
    係依據卷內既有訴訟資料或提出新事證，指摘或表明第一審
    判決有何採證認事、用法或量刑等足以影響判決本旨之不當
    或違法，而構成應予撤銷之具體事由，始克當之（例如：依
    憑證據法則具體指出所採證據何以不具證據能力，或依憑卷
    證資料，明確指出所為證據證明力之判斷如何違背經驗、論
    理法則）；倘僅泛言原判決認定事實錯誤、違背法令、量刑
    失之過重或輕縱，而未依上揭意旨指出具體事由，或形式上
    雖已指出具體事由，然該事由縱使屬實，亦不足以認為原判
    決有何不當或違法者（例如：對不具有調查必要性之證據，
    法院未依聲請調查亦未說明理由，或援用證據不當，但除去
    該證據仍應為同一事實之認定），俾與第二審上訴制度在請
    求第二審法院撤銷、變更第一審不當或違法之判決，以實現
    個案救濟之立法目的相契合，並節制濫行上訴（最高法院著
    有九十七年度台上字第八九二號判決可參）。
二、上訴意旨略以：證人江輝龍於警詢中即冒名應訊，且於偵查
    、原審中所作之供詞反覆不定，然原審僅憑其單方面之指認
    被告犯行即定罪，令人不服。又對於車號B7-9458號自小貨
    車遭竊一案，亦無如上訴人即被告之指紋或監視畫面，且證
    人即保全員林昶言亦無確實指認與江輝龍共乘該車至民章企
    業股份有限公司（下稱民章公司）之另一逃逸之人即為被告
    ，懇請庭上准予和證人林昶言當面對質，且證人林昶言於警
    詢筆錄亦無指認被告有侵入民章公司竊取電池之隻字片語，
    再根據被告所有之手機通聯記錄，於九十七年四月八日也無
    任何與江輝龍之通話記錄，根據證人林昶言之證詞其於上開
    日期五時五十分前即在民章公司為守望，並於同日五時五十
    分時發現該車隨即尾隨，而原審判決卻推測同一時間，被告
    一方面侵入偷竊電池，一方面還得分身乘車逃逸，未免太不
    合常理，綜上，應無任何證據足以證明被告確實有竊取該車
    之行為，爰不服原判決依法上訴云云。
三、經查：
  (一)被告否認竊取車號B7-9458號自小貨車遭竊及與江輝龍共同
    以前開所竊得之自小貨車至民章公司內，竊取乙○○所有之
    湯淺電池一個等行為執前開辯解，惟原判決已於理由內詳予
    指駁說明認：被告前揭行為，因據證人林昶言於警詢時證稱
    ：「…看到我的保全車後就調頭急速開走，我就一路從後方
    尾隨，該車發現我在後面跟蹤，就一路駕車到碧興路一段一
    五0巷三十六弄內將車停住，從車上下來二人，這二個人就
    用走的到草溪路18號（保安宮）旁的土地公廟，其中一人由
    土地公廟後方離開，一人手中拿一個塑膠袋走到土地公廟前
    戲臺上，我就協助警方當場查獲嫌疑人。」、「（嫌犯江輝
    鳳是由B7-9458號失竊自小貨車上何處下車？）嫌犯江輝鳳
    是由駕駛座下車。」（見臺灣南投地方法院檢查署九十七年
    度偵字第一五八三號第13-14頁），與證人江輝龍於偵訊時
    證稱：「（是否於九十七年四月八日六時十分因駕駛車號B7
    -9458自小貨車的贓車在草屯鎮○○路十八號前經警方查獲
    ？）是。」、「（該部自小客車是否為你所竊取？）不是我
    竊取的，是甲○○偷的。」「（既然是甲○○偷的，為何由
    你駕駛？）他偷完之後交給我使用。」「（甲○○在何時地
    竊取該部自小貨車？）他說在前一天晚上在臺中偷來的。」
    「（甲○○何時地將該部自小貨車交你使用？）他在今天早
    上五點多，在草屯鎮的砂石場附近。」等語（同上卷第49-
    52頁），且證人江輝龍於原審亦證稱上開車輛為被告所竊，
    足以認定被告確有為竊盜B7-9458號自用小貨車之事實。
  (二)又證人之陳述有部分前後不符，或相互間有所歧異時，究竟
    何者為可採，法院仍得本其自由心證予以斟酌，非謂一有不
    符或矛盾，即應認其全部均為不可採信；如其基本事實之陳
    述，若果與真實性無礙時，則仍非不得予以採信（最高法院
    七十二年台上字第三九七六號、七十四年台上字第一五九九
    號判例參照）。證人江輝龍所述，雖前後略有出入，然查江
    輝龍僅於偵訊及原審係就與被告共同偷竊電池乙情據以否認
    ，應屬為自己卸責之詞，然證人林昶言、江輝龍對於九十七
    年四月八日江輝龍、甲○○兩人至民章公司偷竊之行為前後
    指證不疑，並與客觀之事實相符，其證言仍得採信。
  (三)從而，從形式上觀察，原審判決並無違背法令之情形。且認
    事採證、證據之取捨及證據證明力之判斷，俱屬事實審法院
    之職權，苟無違背證據法則，自不能指為違法。上訴意旨，
    徒憑己詞，再事爭執，且未具體指明原判決前開採證認事或
    適用法律、量刑有何不當或違法情形，綜此，應認被告之上
    訴實質上未符合理由應具體之要件。依上說明，其上訴為不
    合法律上之程式，應予駁回。並不經言詞辯論為之。
三、據上論斷，應依刑事訴訟法第三百六十七條前段、第三百七
    十二條，判決如主文。
中    華    民    國    98    年    2     月    16    日
                  刑事  第三庭  審判長法  官  陳義仲
                                      法  官  蔡勝雄
                                      法  官  蘇清水
以上正本證明與原本無異。
不得上訴。
                                      書記官  蔡蘭櫻
中    華    民    國    98    年    2     月    16    日


司法院資訊處製作；財團法人民間司法改革基金會備份。
